# 固定资产

提问人：yahmm 时间：2012-03-28 16:27:13
如果该设备将于该基建达到预定可使用状态，个人认为可与该基建转固定资产后再计提，如果该设备是为了基建购买的，在使用即可计提，计入在建工程项目

回答人：chenyiwei
能够计入工程成本的固定资产折旧，一般限于直接在施工中使用的施工机械等。一般管理用固定资产的折旧还是直接费用化（即使在基建期间）。